【裁判字號】    99,上易,335
【裁判日期】    990527
【裁判案由】    詐欺
【裁判全文】
臺灣高等法院臺南分院刑事判決         99年度上易字第335號
上  訴  人
即  被  告  乙○○
上列上訴人因詐欺案件，不服臺灣嘉義地方法院九十九年度易字
第五八號，中華民國九十九年三月三十一日第一審判決（起訴案
號：臺灣嘉義地方法院檢察署九十八年度偵字第五八九０號），
提起上訴，本院判決如下：
    主  文
上訴駁回。
    理  由
一、按刑事訴訟法第三百六十一條、第三百六十七條規定，不服
    地方法院之第一審判決而提起上訴者，應提出上訴書狀，並
    敘述具體理由，為上訴必備之程式；其所提出之書狀未敘述
    上訴理由，或僅曾以言詞陳述上訴理由者，均應於上訴期間
    屆滿後二十日內補提理由書於第一審法院。第一審法院經形
    式審查，認逾期未補提上訴理由者，應定期間先命補正；逾
    期未補正者，為上訴不合法律上之程式，應以裁定駁回。倘
    已提出上訴理由，但所提非屬具體理由者，則由第二審法院
    以上訴不合法律上之程式，判決駁回。而所謂具體理由，必
    係依據卷內既有訴訟資料或提出新事證，指摘或表明第一審
    判決有何採證認事、用法或量刑等足以影響判決本旨之不當
    或違法，而構成應予撤銷之具體事由，始克當之（例如：依
    憑證據法則具體指出所採證據何以不具證據能力，或依憑卷
    證資料，明確指出所為證據證明力之判斷如何違背經驗、論
    理法則）；倘僅泛言原判決認定事實錯誤、違背法令、量刑
    失之過重或輕縱，而未依上揭意旨指出具體事由，或形式上
    雖已指出具體事由，然該事由縱使屬實，亦不足以認為原判
    決有何不當或違法者（例如：對不具有調查必要性之證據，
    法院未依聲請調查亦未說明理由，或援用證據不當，但除去
    該證據仍應為同一事實之認定），俾與第二審上訴制度在請
    求第二審法院撤銷、變更第一審不當或違法之判決，以實現
    個案救濟之立法目的相契合，並節制濫行上訴（最高法院九
    十七年度台上字第八九二號判決參照）。
二、上訴人即被告上訴理由略以：上訴人與告訴人實為一般借貸
    關係，雖於約定時間內無法全數返還所借之一百五十萬元，
    但實無詐欺之故意。上訴人亦曾與告訴人至調解委員會聲請
    調解，惟因告訴人要求金額高於本人所能負擔，致未能達成
    和解；而原判決亦量刑太重，爰提起上訴，請求撤銷原判決
    ，另為無罪之判決等語。
三、原判決略以：
  (一)上訴人即被告乙○○於九十七年七月間，意圖為自己不法所
    有，向告訴人甲○○佯稱：伊計畫投資位在嘉義縣太保市管
    事厝一塊土地，已找好買主有意願高價購買，若買入該筆土
    地，短期即可售出賺取利潤，邀告訴人甲○○投資新臺幣（
    下同）一百五十萬元，被告乙○○即可於九十七年八月二十
    日支付告訴人甲○○二百萬元云云，致使告訴人甲○○陷於
    錯誤，交付被告乙○○一百五十萬元支票兌現。然屆約定給
    付投資款及利潤日期，被告乙○○並未給付任何金額，且對
    資金流向支吾其詞，告訴人甲○○始知受騙。且因被告乙○
    ○於九十九年二月二十五日原審準備程序中當庭表示認罪（
    見原審卷第二十六頁），復據證人李秀香於偵查中證述明確
    （見交查卷第六十八、七十五頁），並有被告乙○○簽立收
    取一百五十萬元並承諾支付二百萬元之收據乙紙、被告乙○
    ○開立之本票四紙附卷可憑（見他字卷第六、十五－十六頁
    ），遂認本案事證明確，被告乙○○詐欺犯行，應可認定。
  (二)再因被告乙○○前曾犯偽造文書案件，經原審法院以九十二
    年度訴緝字第二三號判決判處有期徒刑四年二月確定在案，
    而於九十五年九月四日縮短刑期假釋出獄，嗣於九十六年一
    月十七日假釋期滿執行完畢等情，有臺灣高等法院被告前案
    紀錄表在卷可稽；其於五年以內故意再犯本件有期徒刑以上
    之罪，為累犯，應依刑法第四十七條第一項規定，加重其刑
    ；另並審酌被告乙○○國中畢業之智識程度，未婚、現打零
    工之生活狀況，利用客戶之信任而詐騙金錢，詐騙金額總計
    一百五十萬元，造成告訴人損害非輕，雖曾與告訴人調解民
    事賠償，卻未能支付約定款項等一切情狀，乃量處被告乙○
    ○有期徒刑八月。
四、綜上所述足認，原判決已詳述其所憑證據、認定理由及量刑
    依據，從形式上觀察，原判決並無認定事實錯誤、量刑瑕疵
    或違背法令之情形可言。而被告乙○○上訴意旨僅空言辯稱
    ：其與告訴人間實為一般借貸關係，無詐欺故意，又因告訴
    人要求金額高於其所能負擔之範圍，才未能達成和解，及原
    判決量刑過重等語，顯並未依據卷內既有訴訟資料或提出新
    事證，指摘或表明原審判決有何採證認事、用法或量刑等足
    以影響判決本旨之不當或違法之具體事由，即與前揭具體理
    由之要件不符。揆諸上開說明，本件上訴並無具體理由而不
    合法定程式，應以判決駁回，並不經言詞辯論為之。
據上論結，爰依刑事訴訟法第三百六十七條前段、第三百七十二
條，判決如主文。
中    華    民    國    99    年    5     月    27    日
              刑事第三庭  審判長法  官  陳  義  仲
                                法  官  宋  明  中
                                法  官  楊  清  安
以上正本證明與原本無異。
不得上訴。
                                書記官  陳  明  芬
中    華    民    國    99    年    5     月    27    日

司法院資訊處製作；財團法人民間司法改革基金會備份。
